臺灣高等法院刑事裁定
110年度聲字第3169號
聲  請  人  臺灣高等檢察署檢察官
受  刑  人  
即  被  告  洪樹山



上列聲請人因受刑人數罪併罰有二裁判以上，聲請定其應執行之
刑（聲請案號：臺灣高等檢察署110年度執聲字第1379號），本
院裁定如下：
    主  文
洪樹山犯如附表所示各罪所處之刑，應執行有期徒刑陸年貳月。
    理  由
一、聲請意旨略以：上列受刑人即被告洪樹山（下稱受刑人）因
    殺人未遂等數罪，先後經判決確定如附表，應依刑法第53條
    、第51條第5款規定，定其應執行之刑，爰依刑事訴訟法第4
    77條第1項聲請裁定等語。
二、按裁判確定前犯數罪者，併合處罰之，但得易科罰金之罪與
    不得易科罰金之罪，不在此限；前項但書情形，受刑人請求
    檢察官聲請定應執行刑者，依第51條規定定之；數罪併罰，
    有二裁判以上，依第51條之規定，定其應執行之刑；數罪併
    罰，分別宣告其罪之刑，宣告多數有期徒刑者，於各刑中之
    最長期以上，各刑合併之刑期以下，定其刑期，但不得逾30
    年，刑法第50條第1項但書第1款、第2項、第53條及第51條
    第5款定有明文。準此，如受刑人所犯之數罪中有原得易科
    罰金之罪者，因與他罪合併定執行刑，於裁判前所犯數罪兼
    有得易科罰金、不得易科罰金之罪混合時，應繫乎受刑人之
    請求與否，而非不問其利益與意願，一律併合處罰之。又按
    數罪併罰中之一罪，依刑法規定得易科罰金，若因與不得易
    科之他罪併合處罰結果而不得易科罰金時，原所易科部分所
    處之刑，自亦無庸為易科折算標準之記載，此經司法院大法
    官會議釋字第144號解釋甚明。另按法律上屬於自由裁量之
    事項，有其外部性界限及內部性界限，並非概無拘束，依據
    法律之具體規定，法院應在其範圍選擇為適當之裁判者，為
    外部性界限；而法院為裁判時，應考量法律之目的，及法律
    秩序之理念所在者，為內部性界限；法院為裁判時，二者均
    不得有所踰越。在數罪併罰，有二裁判以上，定其應執行之
    刑時，固屬於法院自由裁量之事項，然仍應受前揭外部性界
    限及內部性界限之拘束（最高法院94年度台非字第233號判
    決意旨參照）；而刑事訴訟法第370條第2項規定：「前項所
    稱刑，指宣告刑及數罪併罰所定應執行之刑。」已針對第二
    審上訴案件之定應執行之刑，明定有不利益變更禁止原則之
    適用，而分屬不同案件之數罪併罰，倘一裁判宣告數罪之刑
    ，曾經定其執行刑，再與其他裁判宣告之刑定其執行刑時，
    在法理上亦應同受此原則之拘束，亦即另定之執行刑，其裁
    量所定之刑期，不得較重於前定之執行刑加計後裁判宣告之
    刑之總和（最高法院103年度第14次刑事庭會議決議可供參
    考）。
三、經查，受刑人犯殺人未遂等數罪，分別經臺灣桃園地方法院
    及本院判處如附表編號1至6所示之刑，均經確定在案，此有
    上開各判決、本院被告前案紀錄表存卷可佐。又上開如附表
    所示之數罪，其中有得易科罰金之罪（附表編號1至5）與不
    得易科罰金之罪（附表編號6），固合於刑法第50條第1項但
    書第1款之規定，惟受刑人已於「臺灣桃園地方檢察署依102
    年1月23日修正之刑法第50條調查受刑人是否聲請定應執行
    刑調查表」上親自簽名捺印同意聲請定刑，有上開調查表附
    卷可參，則本件自應依刑法第50條第2項之規定，依同法第5
    1條規定定其應執行刑。茲檢察官向最後事實審之本院聲請
    定其應執行之刑，本院審核認其聲請於法尚無不合，並審酌
    受刑人如附表各罪所示刑度之外部限制（總刑期為有期徒刑
    7年2月），附表編號1至5之罪前經臺灣桃園地方法院以107
    年度聲字第2368號裁定定應執行有期徒刑1年4月，故此次應
    於有期徒刑6年6月以下定其應執行之刑，考量受刑人所犯附
    表各罪之犯罪類型、行為態樣及動機，雖有部分類型相似，
    然而受刑人不僅犯竊盜罪（附表編號1），又持斧頭恐嚇他
    人而使人心生畏怖，即使警察據報到場亦無視公權力，持斧
    頭揮舞或毆打警察而妨害公務之執行（附表編號5），甚至
    隔日又回到相同地點與他人發生糾紛，並與到場之員警發生
    拉扯而毀壞警員身上之密錄器（附表編號4），此外，受刑
    人多次因細故及言語衝突，持剪刀、鋸子傷害他人（附表編
    號2、3），甚至持刀子意圖殺死對方（附表編號6），顯見
    受刑人不僅漠視他人財產權益，亦缺乏尊重他人生命及身體
    權之觀念，甚至藐視國家公權力之行使，其所為危害社會治
    安甚鉅，應予以嚴懲，而就附表各罪為整體非難評價後，貫
    徹前揭刑法量刑公平正義理念之內部限制，定其應執行之刑
    如主文所示。
四、據上論斷，應依刑事訴訟法第477條第1項，刑法第53條、第
    51條第5款，裁定如主文。
中　　華　　民　　國　　110 　年　　8 　　月　　20　　日
                    刑事第八庭  審判長法  官  陳世宗
                                      法  官  呂寧莉
                                      法  官  吳勇毅
以上正本證明與原本無異。
如不服本裁定，應於收受送達後五日內向本院提出抗告狀。
                                      書記官  許家慧
中　　華　　民　　國　　110 　年　　8 　　月　　20　　日
附表：
編號  1 2 3 罪名  竊盜罪 傷害罪  宣告刑  有期徒刑4月 有期徒刑4月 有期徒刑4月 犯罪日期  104/02/02 105/03/30 105/06/12 偵查（自訴）機關年度案號  桃園地檢105年度偵字第1886號 桃園地檢105年度偵字第9012號 桃園地檢105年度偵字第12532號 最後事實審 法院 桃園地院 桃園地院 桃園地院  案號 105年度壢簡字第635號 105年度壢簡字第816號 105年度易字第996號  判決日期 106/03/07 106/05/31 106/06/29 確定判決 法院 桃園地院 桃園地院 桃園地院  案號 105年度壢簡字第635號 105年度壢簡字第816號 105年度易字第996號  判決確定日期 106/04/10 106/07/03 106/08/07 是否為得易科罰金之案件  是 是  是  備註  桃園地檢106年度執字第7883號 桃園地檢106年度執字第10320號 桃園地檢106年度執字第11549號   編號1至5前經桃園地院以107年度聲字第2368號裁定定應執行有期徒刑1年4月確定   

編號  4 5 6 罪名  損壞公務員職務上掌管之物品罪 ①恐嚇危安罪（1罪） ②妨害公務罪（2罪） 殺人未遂罪 宣告刑  有期徒刑3月 均有期徒刑3月 有期徒刑5年2月 犯罪日期  105/09/02 105/09/01 105/02/24 偵查（自訴）機關年度案號  桃園地檢105年度偵字第21027號 桃園地檢105年度偵字第21295號 桃園地檢107年度偵字第17128號 最後事實審 法院 桃園地院 桃園地院 本院  案號 106年度簡字第332號 106年度易字第1313號 109年度上訴字第1425號  判決日期 106/08/29 107/04/16 109/08/27 確定判決 法院 桃園地院 桃園地院 最高法院  案號 106年度簡字第332號 106年度易字第1313號 110年度台上字第2185號  判決確定日期 106/09/18 107/05/14 110/05/27 是否為得易科罰金之案件  是 是  否  備註  桃園地檢106年度執字第13538號 桃園地檢107年度執字第8104號 桃園地檢110年度執字第6156號    編號5前經桃園地院以106年度易字第1313號判決定應執行有期徒刑6月    編號1至5前經桃園地院以107年度聲字第2368號裁定定應執行有期徒刑1年4月確定